臺灣板橋地方法院刑事判決　　　　　　100 年度訴緝字第17號
公　訴　人　台灣板橋地方法院檢察署檢察官
被　　　告　林信達
指定辯護人　本院公設辯護人彭宏東
上列被告因違反毒品危害防制條例案件，經檢察官提起公訴（98
年度偵字第27007 號），本院判決如下：
    主      文
林信達犯如附表所示之罪，各處如附表所示之刑，應執行有期徒
刑拾年，扣案行動電話壹支（不含門號0000000000號
ＳＩＭ卡）沒收；販賣所得合計新台幣玖仟貳佰伍拾元沒收之，
如全部或一部不能沒收時，以其財產抵償之。
    事      實
一、林信達前曾於民國96年間，因詐欺案件，經台灣台中地方法
    院以96年度易字第630 號判決處有期徒刑二月又十五日確定
    ，於96年12月1 日縮刑期滿執行完畢。詎仍不知警惕，竟先
    後為下列犯行：
（一）先於98年8 月2 日下午5 時12分許，因友人許桂芬欲取得
      海洛因，以持用之門號0000-000000 號行動電話撥打電話
      予林信達持用之門號0000-000000 號行動電話聯絡後（該
      門號ＳＩＭ卡為林信達友人張宇翔所有），林信達明知海
      洛因係毒品危害防制條例管制之第一級毒品，不得非法轉
      讓，竟仍基於轉讓第一級毒品之犯意，於98年8 月2 日晚
      間6 時49分許，在台北縣三重市（現改制為新北市三重區
      ）忠孝橋旁之活動中心，無償轉讓海洛因1 包（重量約
      0.4 公克）予許桂芬。
（二）次於98年8 月28日晚間11時43分許，因友人陳冠崴欲取得
      甲基安非他命，以持用之門號0000-000000 號行動電話撥
      打林信達持用之門號0000-000000 號行動電話聯絡後，林
      信達明知甲基安非他命係毒品危害防制條例管制之第二級
      毒品，不得非法販賣，竟仍意圖營利，基於販賣第二級毒
      品甲基安非他命之犯意，於98年8 月28日晚間11時47分許
      ，在新北市○○區○○路、中正路口大漢橋下附近，以新
      台幣（下同）八千元之價格，販賣甲基安非他命4 包（重
      量約3.2 公克）予陳冠崴。
（三）復於98年9 月21日上午7 時50分許，因友人許桂芬欲取得
      海洛因、甲基安非他命，以持用之門號0000-000000 號行
      動電話撥打電話予林信達持用之門號0000-000000 號行動
      電話聯絡後，林信達明知海洛因係毒品危害防制條例管制
      之第一級毒品，甲基安非他命則係毒品危害防制條例管制
      之第二級毒品，亦屬藥事法規範之禁藥，不得非法轉讓，
      竟仍基於轉讓第一級毒品海洛因、禁藥甲基安非他命之犯
      意，於98年9 月21日上午8 時40分許，在新北市新莊區新
      海橋附近，無償轉讓海洛因2 包（重量約0.8 公克）、甲
      基安非他命1 包（重量約0.4 公克）予許桂芬。
（四）再於98年9 月25日晚間9 時30分許，因友人李宗翰欲取得
      甲基安非他命，以持用之門號0000-000000 號行動電話撥
      打林信達持用之門號0000-000000 號行動電話聯絡後，林
      信達明知甲基安非他命係毒品危害防制條例管制之第二級
      毒品，不得非法販賣，竟仍意圖營利，基於販賣第二級毒
      品甲基安非他命之犯意，於98年9 月25日晚間9 時35分許
      ，在新北市新莊區新莊夜市附近，以一千二百五十元之價
      格，販賣甲基安非命1 包（重量約0.5 公克）予李宗翰。
    嗣於99年9 月30日晚間6 時許，在新北市○○區○○路157
    號新泰綜合醫院310 號病房內為警查獲，扣得林信達所有供
    聯絡本案轉讓毒品、販賣毒品所用之行動電話手機1 支（不
    含門號0000-000000 號ＳＩＭ卡）。
二、案經台北市政府警察局大同分局移送台灣板橋地方法院檢察
    署檢察官偵查起訴。
    理      由
一、本案認定犯罪事實所用之證據，經檢察官、被告林信達、辯
    護人於本院審理時同意將該等證據資料列為證據調查，本院
    審酌上開證據資料作成時之情況，並無不適當之情形，且證
    明力並未明顯偏低，依刑事訴訟法第159 條之5 第1 項規定
    ，均應具有證據能力。
二、上揭事實，業據被告於本院審理時坦承不諱，並經證人許桂
    芬、陳冠崴、李宗翰等人於警詢及偵查時證述明確，復有扣
    案行動電話、通訊監察譯文等件在卷可稽，足證被告自白核
    與事實相符，應堪採信，本案事證明確，被告犯行，洵堪認
    定。
三、按被告於如附表編號二、四所示犯行行為後，毒品危害防制
    條例於98年5 月20日修正公布，並自98年11月20日施行，其
    中將第4 條第2 項販賣第二級毒品之法定刑自「無期徒刑或
    七年以上有期徒刑，得併科新台幣七百萬元以下罰金」，修
    正為「無期徒刑或七年以上有期徒刑，得併科新台幣一千萬
    元以下罰金」。經比較新舊法結果，以修正前時之法律對被
    告有利，自應依刑法第2 條第1 項前段之規定，適用行為時
    之法律。
四、核被告如附表編號一所為，係犯毒品危害防制條例第8 條第
    1 項之轉讓第一級毒品罪；如附表編號二所為，係犯修正前
    毒品危害防制條例第4 條第2 項之販賣第二級毒品罪；如附
    表編號三所為，係犯毒品危害防制條例第8 條第1 項之轉讓
    第一級毒品罪、藥事法第83條第1 項之轉讓禁藥罪（起訴書
    記載此部分起訴法條為毒品危害防制條例第8 條第2 項之轉
    讓第二級毒品罪，因法條競合關係，應適用較重之藥事法第
    83條第1 項規定，爰依刑法第300 條規定變更起訴法條）；
    如附表編號四所為，係犯修正前毒品危害防制條例第4 條第
    2 項之販賣第二級毒品罪。被告持有海洛因、甲基安非他命
    後，復持以轉讓、販賣，其持有之低度行為應分別為高度之
    轉讓、販賣行為所吸收，不另論罪。又被告如附表編號三所
    為，係以一轉讓行為同時觸犯上開二罪名，為想像競合犯，
    應從一重之轉讓第一級毒品罪論處。至被告先後四次犯行，
    犯意各別、時地有異，應予分論併罰。查被告有如前所述之
    前案紀錄，於96年12月1 日縮刑期滿執行完畢，有台灣高等
    法院被告前案紀錄表在卷可稽，其於受徒刑之執行完畢後，
    五年以內故意再犯本案有期徒刑以上之罪，均為累犯，除關
    於販賣第二級毒品罪之法定刑為無期徒刑部分不得加重外，
    餘俱應依刑法第47條第1項規定加重其刑。
六、爰審酌被告之素行、犯罪之動機、目的、轉讓毒品、販賣毒
    品之次數、數量、犯罪所生之危害，及犯罪後之態度等一切
    情狀，分別量處如主文所示之刑，並定其應執行之刑，以示
    懲儆。
七、沒收部分：
（一）扣案行動電話手機1 支（不含門號0000-000000 號ＳＩＭ
      卡1 枚），為被告所有供本案聯絡轉讓毒品、販賣第二級
      毒品等犯罪所用之物，應依毒品危害防制條例第19條第1
      項規定宣告沒收之。至門號0000-000000 號ＳＩＭ卡1 枚
      ，則非被告所有（為被告友人張宇翔所有）之物，爰不宣
      告沒收。
（二）被告販賣毒品所得合計九千二百五十元，為被告因販賣第
      二級毒品犯罪所得之財物，應依毒品危害防制條例第19條
      第1 項規定宣告沒收之，如全部或一部不能沒收時，以其
      財產抵償之（最高法院99年度第5 次刑事庭會議決議意旨
      參照）。
（三）至扣案之海洛因2 包（合計驗餘淨重1.205 公克）、甲基
      安非他命10包（合計驗前總純質淨重9.92公克）、分裝袋
      24個、電子磅秤1 台等物，被告陳明係供施用毒品使用，
      另帳冊一本則核與本案無涉，爰不於本案宣告沒收，附此
      敘明。
據上論斷，應依刑事訴訟法第299 條第1 項前段、第300 條，藥
事法第83條第1 項、修正前毒品危害防制條例第4 條第2 項，修
正後毒品危害防制條例第8 條第1 項、第19條第1 項，刑法第2
條第1 項前段、第11條前段、第47條第1 項、第55條、第51條第
5 款，判決如主文。
本案經檢察官王家春到庭執行職務。
中    華    民    國    100    年    4    月    15    日
            刑事第七庭  審判長法  官  彭全曄
                              法  官  張兆光
                              法  官  林鈺琅
以上正本證明與原本無異。
如不服本判決，應於收受送達後10日內，向本院提出上訴狀，並
應敘述具體理由；其未敘述上訴理由者，應於上訴期間屆滿後20
日內，向本院補提理由書（均須按他造當事人之人數附繕本），
「切勿逕送上級法院」。
                              書記官  鍾惠萍
中    華    民    國    100    年    4    月    15    日
附表：
┌──┬────────┬─────────────────────┐
│編號│ 被  訴  事  實 │    主                    文              │
├──┼────────┼─────────────────────┤
│ 一 │於98年8 月2 日，│林信達轉讓第一級毒品，累犯，處有期徒刑壹年│
│    │轉讓海洛因予許桂│貳月，扣案行動電話手機壹支（不含門號０九五│
│    │芬。            │0000000號ＳＩＭ卡）沒收之。        │
├──┼────────┼─────────────────────┤
│ 二 │於98年8 月28日，│林信達販賣第二級毒品，累犯，處有期徒刑柒年│
│    │販賣甲基安非他命│肆月，扣案行動電話手機壹支（不含門號０九五│
│    │予陳冠崴。      │0000000號ＳＩＭ卡）沒收之；販賣所得│
│    │                │新台幣捌仟元沒收之，如全部或一部不能沒收時│
│    │                │，以其財產抵償之。                        │
├──┼────────┼─────────────────────┤
│ 三 │於98年9 月21日，│林信達轉讓第一級毒品，累犯，處有期徒刑壹年│
│    │轉讓海洛因、甲基│肆月，扣案行動電話手機壹支（不含門號０九五│
│    │安非他命予許桂芬│0000000號ＳＩＭ卡）沒收之。        │
├──┼────────┼─────────────────────┤
│ 四 │於98年9 月25日，│林信達販賣第二級毒品，累犯，處有期徒刑柒年│
│    │販賣甲基安非他命│貳月，扣案行動電話手機壹支（不含門號０九五│
│    │予李宗翰。      │0000000號ＳＩＭ卡）沒收之；販賣所得│
│    │                │新台幣壹仟貳佰伍拾元沒收之，如全部或一部不│
│    │                │能沒收時，以其財產抵償之。                │
└──┴────────┴─────────────────────┘
附錄本案論罪科刑法條全文：
毒品危害防制條例第8 條：
  轉讓第一級毒品者，處一年以上七年以下有期徒刑，得併科新
  台幣一百萬元以下罰金。
  轉讓第二級毒品者，處六月以上五年以下有期徒刑，得併科新
  台幣七十萬元以下罰金。
  轉讓第三級毒品者，處三年以下有期徒刑，得併科新台幣三十
  萬元以下罰金。
  轉讓第四級毒品者，處一年以下有期徒刑，得併科新台幣十萬
  元以下罰金。
  前四項之未遂犯罰之。
  轉讓毒品達一定數量者，加重其刑至二分之一，其標準由行政
  院定之。
修正前毒品危害防制條例第4 條：
  製造、運輸、販賣第一級毒品者，處死刑或無期徒刑；處無期
  徒刑者，得併科新台幣一千萬元以下罰金。
  製造、運輸、販賣第二級毒品者，處無期徒刑或七年以上有期
  徒刑，得併科新台幣七百萬元以下罰金。
  製造、運輸、販賣第三級毒品者，處五年以上有期徒刑，得併
  科新台幣五百萬元以下罰金。
  製造、運輸、販賣第四級毒品者，處三年以上十年以下有期徒
  刑，得併科新台幣三百萬元以下罰金。
  製造、運輸、販賣專供製造或施用毒品之器具者，處一年以上
  七年以下有期徒刑，得併科新台幣一百萬元以下罰金。
  前五項之未遂犯罰之。
修正後毒品危害防制條例第4 條：
  製造、運輸、販賣第一級毒品者，處死刑或無期徒刑；處無期
  徒刑者，得併科新台幣二千萬元以下罰金。
  製造、運輸、販賣第二級毒品者，處無期徒刑或七年以上有期
  徒刑，得併科新台幣一千萬元以下罰金。
  製造、運輸、販賣第三級毒品者，處五年以上有期徒刑，得併
  科新台幣七百萬元以下罰金。
  製造、運輸、販賣第四級毒品者，處三年以上十年以下有期徒
  刑，得併科新台幣三百萬元以下罰金。
  製造、運輸、販賣專供製造或施用毒品之器具者，處一年以上
  七年以下有期徒刑，得併科新台幣一百萬元以下罰金。
  前五項之未遂犯罰之。
藥事法第83條：
  明知為偽藥或禁藥，而販賣、供應、調劑、運送、寄藏、牙保
  、轉讓或意圖販賣而陳列者，處七年以下有期徒刑，得併科新
  台幣五百萬元以下罰金。
  犯前項之罪，因而致人於死者，處七年以上有期徒刑，致重傷
  者，處三年以上十二年以下有期徒刑。
  因過失犯第一項之罪者，處二年以下有期徒刑、拘役或科新台
  幣三十萬元以下罰金。
  第一項之未遂犯罰之。